# 请教陈版，收到政府财政资金，存在退回可能性如何处理

提问人：cjzhangyong 时间：2016-10-12 09:41:33
公司于 2015 年 9 月 9 日跟政府签订《XX项目合同》（根据《淮北市财政资金“借转补”管理办法》 淮政办【 2015 】 10 号），项目合同约定：项目达产后，亩均税收不低于 20 万元/年，安置就业 3 万人，政府通过“借转补”的方式给与企业 240 万元的资金扶持，先拨付50%即 120 万元用于企业直供电设施建设，供电设施项目验收合格后，甲方再拨付剩余50%的扶持资金 120 万用于企业发展，如果企业达不到约定的税收、就业目标，政府将收回给与乙方的 120 万元扶持资金， 1 、现收到 120 万元用于企业直供电设施建设的资金，那这块收入确认为递延收益，后续供电项目通过固定资产核算，达到预定可使用状态后，根据资产折旧，同时将递延收益转入营业外收入吗？ 2 、如果后续达不到税收、就业目标，退回这 120 万用于企业直供电设施建设的资金，现在目标不一定达到，计入其他应付款处理是否合理？

回答人：chenyiwei
这种先以借款方式提供给企业，在满足一定条件时豁免（转为补助）的政府贷款，在IAS 20中称为“饶让贷款”（forgiveable loan）。
根据该准则第 10 段：“A forgivable loan from government is treated as a government grant when there is reasonable assurance that the entity will meet the terms for forgiveness of the loan”，即如果能够合理保证企业将会满足豁免条件，则该贷款在收到时就可以作为政府补助处理。 如果不能确定最终能否满足条件，则收到时应确认为负债，到确定将可以满足条件后转为递延收益，并在相关资产折旧年限内摊销。如果后续最终未能满足条件，需要交还已收到的补助款的，则按照准则第九条规定：“已确认的政府补助需要返还的，应当分别下列情况处理：（一）存在相关递延收益的，冲减相关递延收益账面余额，超出部分计入当期损益。（二）不存在相关递延收益的，直接计入当期损益。”